臺灣高等法院高雄分院刑事判決
111年度侵上訴字第35號
上  訴  人  臺灣高雄地方檢察署檢察官
被      告  BASKARAN VEERAN PACKIAMUTHU PRASAD(卜拉薩)                      男西元0000年0月00日生


選任辯護人  黃政廷律師
上列上訴人因被告妨害性自主案件，不服臺灣高雄地方法院110
年度侵訴字第40號，中華民國111年4月11日第一審判決（起訴案
號：臺灣高雄地方檢察署110年度偵字第9938號），提起上訴，
本院判決如下：
    主  文
上訴駁回。
    理  由
一、公訴意旨略以：甲○○○ ○○○ ○○○○○ ○○               AD（
    中文譯名：卜拉薩） 與代號AV000-A110039之女子（真實姓
    名年籍詳卷，下稱A女）經由網路聊天認識，2人於民國110
    年2月16日晚間相約見面出遊。卜拉薩竟基於強制猥褻之犯
    意，於同日21時至22時許間，在高雄市○○區○○○路0號附近愛
    河岸旁，見A女靠近欄杆，遂站立在A女後方，將A女壓靠欄
    杆，未經A女同意觸摸A女肩部，復違反A女之意願，將手伸
    進A女上衣內壓按撫摸A女胸部，長達數分鐘之久，而以此方
    式對A女為強制猥褻得逞。因認被告卜拉薩涉犯刑法第224條
    之強制猥褻罪嫌等語。
二、行政機關、司法機關及軍法機關所製作必須公示之文書，不
    得揭露被害人姓名、出生年月日、住居所及其他足資識別被
    害人身分之資訊，性侵害犯罪防治法第12條第2項定有明文
    。審酌證人涂○○為被害人A女之友人，故本判決書若記載A女
    、涂○○之姓名年籍等資料，將有足以識別被害人身分之虞，
    爰依上開規定以代號稱之及隱匿全名，先予指明。又檢察官
    就被告犯罪事實，應負舉證責任，並指出證明之方法；犯罪
    事實應依證據認定之，無證據不得認定犯罪事實；不能證明
    被告犯罪者，應諭知無罪之判決，刑事訴訟法第161條第1項
    、第154條第2項、第301條第1項分別定有明文。而認定不利
    於被告之證據須依積極證據，苟積極證據不足為不利於被告
    事實之認定，即應為有利被告之認定，更不必有何有利之證
    據；又犯罪事實之認定，應憑證據，如無相當之證據，或證
    據不足以證明，自不得以推測或擬制之方法，以為裁判之基
    礎。另依刑事訴訟法第161條第1項規定，檢察官對於起訴之
    犯罪事實，仍應負提出證據及說服之實質舉證責任，倘其所
    提出之證據，不足為被告有罪之積極證明，或其指出證明之
    方法，無從說服法院以形成被告有罪之心證，基於無罪推定
    之原則，自應為被告無罪判決之諭知（最高法院30年上字第
    816號、40年台上字第86號、92年台上字第128號判例意旨參
    照）。
三、公訴意旨認被告卜拉薩涉犯上開罪嫌，無非係以被告之供述
    、告訴人A女之指述、證人涂○○之證述，及A女與被告於110
    年2月17、26日之LINE對話紀錄、內政部警政署刑事警察局1
    10年5月6日刑生字第1100039607號鑑定書等為其論據。訊據
    被告固坦承於上揭時、地，有為A女按摩肩膀及以手伸進上
    衣內撫摸A女胸部之事實，惟堅決否認有何強制猥褻犯行，
    辯稱：我幫A女按摩時，她跟我講到性愛的事情，我認為她
    是「開綠燈」的意思，我摸A女胸部時，她的反應讓我覺得
    她是同意等語，辯護人則為被告辯以：被告並未違反A女意
    願，且無強制猥褻之犯意等語。查被告與A女於110年2月16
    日晚間相約見面出遊，被告於同日21至22時許間，在高雄市
    ○○區○○○路0○0號間之愛河岸旁，站在A女後方，為A女按摩肩
    部並將手伸進上衣內撫摸A女胸部等事實，為被告坦認在卷
    ，核與證人即告訴人A女證述之情相符，並有內政部警政署
    刑事警察局110年5月6日刑生字第1100039607號鑑定書（A女
    之胸罩左、右罩杯內層處之斑跡檢出被告之DNA-STR型別）
    在卷可稽（見偵卷第29至31頁），自堪認定被告於本件案發
    當日確曾為公訴意旨所認之觸摸A女肩部及撫摸A女胸部行為
    之事實。惟被告所為觸摸A女肩部及撫摸A女胸部行為，是否
    係未經A女同意及違反A女意願而為，仍應有積極證據以資證
    明，始得認定被告犯強制猥褻罪。
四、按告訴人之告訴，係以使被告受刑事訴追為目的，是其陳述
    是否與事實相符，仍應調查其他證據，以資審認。蓋告訴人
    因為與被告常處於對立立場，其證言的證明力自較一般與被
    告無利害關係之證人證述薄弱。從而，告訴人雖立於證人地
    位而為指證及陳述，縱其指述前後並無瑕疵，仍不得作為有
    罪判決之唯一依據，仍應調查其他證據以察其是否與事實相
    符，亦即仍須有補強證據以擔保其證言之真實性，而為通常
    一般人不致有所懷疑者，始得採為論罪科刑之依據。所謂補
    強證據，參考刑事訴訟法第156條第2項自白補強法則的意旨
    ，非僅增強告訴人指訴內容之憑信性而已。當係指除該證言
    指述本身之外，其他足以證明犯罪事實確具有相當程度真實
    性之證據而言，雖其所補強者，非以事實之全部為必要，仍
    須因補強證據與待補強之證言相互利用，足使犯罪事實獲得
    確信者，始足當之（最高法院110年台上字第5115號判決意
    旨參照）。A女於警詢、偵查及原審固指稱：被告未經其同
    意，以觸摸肩部及撫摸胸部之方式對其性侵害云云（見警卷
    第57至59頁，偵卷第119頁，原審侵訴卷第120頁）。惟查：
　㈠A女除指稱被告以觸摸肩部及撫摸胸部之方式對其性侵害外，
    尚於警詢、偵查及原審指稱：被告以手指撫摸我下體陰蒂兩
    旁，並深入陰道，我感到有種撕裂的感覺。被告用右手伸進
    去我内褲裡面，我感覺到直接他用手指頭扣我陰道口的位置
    ，我有尖叫了一下，這樣動作持續大約有3分鐘左右，但我
    實際上時間過多久我也不確定，我當時有感覺到痛。被告把
    手從下面往上伸到我的陰蒂旁邊，他應該有類似挖的動作，
    因為我開始會疼痛云云（見警卷第58頁，偵卷第121頁，原
    審侵訴卷第120頁）。依A女此部分所證，其遭被告以手挖陰
    蒂、插入陰道後既會感覺到疼痛，則A女陰部應會受傷，然A
    女經就醫驗傷採證，其外陰部、肛門及處女膜均無明顯外傷
    乙情，有高雄醫學大學附設中和紀念醫院受理疑似性侵害事
    件驗傷診斷書可憑（見偵卷彌封袋內），且經檢察官函詢A
    女驗傷時之狀況，據覆為：經檢閱病歷資料，無紀錄被害人
    表示陰蒂及兩旁部位疼痛，外陰部無明顯外傷乙情，亦有財
    團法人私立高雄醫學大學附設中和紀念醫院110年8月3日高
    醫附法字第1100105057號函在卷可稽（見偵卷第75頁），又
    採自A女外陰部及陰道深處棉棒、內褲採樣褲底斑跡經鑑定
    後，均未檢出人類男性Y染色體DNA量乙情，有內政部警政署
    刑事警察局110年4月1日刑生字第1100022398號鑑定書可憑
    （見偵卷第25至27頁），是依上開驗傷及DNA鑑定結果，均
    無從據以認定被告確曾以手指碰觸甚至插入A女性器之事實
    。此外，A女胸罩左、右罩杯内層處（相對乳頭位置，針對
    日常生活無法碰觸之胸墊罩内側）斑跡，以唾液澱粉酶法檢
    測結果均呈陽性反應，經直接萃取DNA檢測，體染色體DNA-S
    TR型別檢測結果均為混合型，研判均混有A女與被告DNA。唾
    液澱粉酶為唾液中含量極高的蛋白質，刑事鑑定實驗室以檢
    測該酶的活性作為研判唾液斑跡之初步檢測法，研判檢出之
    男性DNA來自唾液之可能性高。唾液内即含口腔之上皮細胞
    等情，有內政部警政署刑事警察局110年7月5日刑生字第110
    0067737號函可憑（見偵卷第73、74頁），被告與A女就此均
    陳稱其可能性乃因被告於本案發生當日曾至印度餐廳用餐，
    席間被告以手直接拿取食物進食，之後再以手撫摸A女胸部
    ，始會在A女胸罩内層處檢出被告DNA等語（見本院卷第95、
    96、129頁），是被告DNA既會因唾液沾附手上而間接留在A
    女胸罩内層處，若被告真如A女所稱曾對A女為以手挖陰蒂、
    插入陰道之行為，則何以A女外陰部及陰道深處、內褲採樣
    褲底斑跡均未檢出被告DNA？綜合以上證據之調查，並無證
    據證明被告確曾對A女為以手挖陰蒂、插入陰道之行為。A女
    此部分所證已見誇大之情而存有重大瑕疵，從而，A女所為
    對被告不利之指述即被告未經其同意以觸摸肩部及撫摸胸部
    之方式對其性侵害云云，在未有補強證據以擔保其證述之真
    實性前，是否真與事實相符，已有可疑。
　㈡被告與A女係於109年12月底，在某大學學生餐廳用餐時聊天
    而認識，之後即偶爾透過通訊軟體LINE聊天，雙方曾於110
    年1月初相約見面，本案發生係第2次相約見面等情，業據A
    女於警詢證稱明確（見警卷第56至58頁），核與被告於警詢
    之陳述相符（見警卷第4頁），並有2人間之通訊軟體LINE對
    話紀錄在卷可稽（見警卷第75至87頁），堪認被告與A女上
    開所述與事實相符，可知被告與A女於109年12月底認識後，
    平日會以通訊軟體LINE聯繫，互相關心，本案發生前被告與
    A女有相約見面過。又A女迭次證稱：被告每次來高雄都要來
    找我，我不出來他就不離開高雄，所以我一定要外出跟他見
    面，我第一次跟他聊天時，覺得他水準不錯，所以我（之後
    ）才願意跟他見面。110年2月16日我們約在衛武營，見面後
    我騎機車載被告去中山路的印度餐廳吃飯，吃完飯後我認為
    被告從台南來如果只是來找我或朋友沒有甚麼意思，我就帶
    他去有景點的地方逛一逛、走一走，我有載被告去中山大學
    繞一繞，後來被告就說要去河北路的公園，就指引我去河北
    二路7號附近，我有表示我身體不舒服，被告就將手待在我
    肩上要幫我按摩，我當時想說是基於友善的表現，我當時的
    確沒有表示拒絕等語（見警卷第58、59、61頁，原審侵訴卷
    第141至143頁，本院卷第123至127頁），而被告於警詢陳稱
    ：我跟A女之前的互動是愉快的，會用LINE傳簡訊或打電話
    聊天、關心彼此的健康，當天晚上在衛武營與A女見面後，
    她騎摩托車載我去逛逛，後來去吃晚餐，吃完我跟她說我要
    回台南，她叫我留下來久一點，她騎車載我去中山大學，後
    來就回到火車站附近散步聊天，她說脖子痛，我問可不可以
    幫她按摩，她說可以，她很開心等語（見警卷第4、5頁），
    堪認本案發生當日2人於衛武營捷運站見面後，曾先去印度
    餐廳吃飯，隨後至中山大學，最後再到愛河岸旁聊天，被告
    因知悉A女身體不舒服，即以手幫A女按摩，當時相處氣氛尚
    屬融洽。是依上揭被告與A女認識之經過、平時相處模式及
    本案發生前之雙方行程衡之，A女與被告於A女提告前確係保
    持良好互動，此應即係被告主觀上認A女對其「開綠燈」之
    前因。
　㈢A女於本案發生當日曾與被告談及發生性行為之場所、何人付
    費等過程，業據A女於警詢證稱：被告幫我按摩肩膀及用手
    撫摸搓揉胸部後，我有跟他說我不可以跟他發生性行為，我
    有問他想要一夜情？還是想結婚生小孩？我有男朋友了，我
    們是想要結婚小孩的，你呢？你夠了吧！他說他只想要帶套
    跟我全程做愛，問我要去我家？還是他家？motel？還是hot
    el？我問他是誰要付費？他說他要付新台幣1,000元，我跟
    他說我明天早上還要去參加面試跟考試，我才有工作去支付
    房租水電費，他說他可以幫我付一個月新台幣5,000元，但
    要跟他發生性行為。我還問他是今天吃飯是因為你付費，我
    沒有付費，所以你要這樣做嗎？我男朋友付我的生活費，若
    沒有我的允許，他不會這樣對我，他回我說他付費，但你不
    要告訴你的男朋友。我問他那你要付我多少，他先問我價格
    ，我想跟他說英文的10萬，但我說成1萬，所以他跟我說5,0
    00，後來有路人出現，他就說他可以付錢，因為當下我很冷
    淡且很生氣，他就問我說有沒有很生氣，他可以付我錢，並
    說火車時間到了，我就跟他說你可以走了，他就離開了等語
    （見警卷第57至59頁）；於原審證稱：案發當時被告一開始
    幫我按摩，接下來把手伸到我胸部時開始跟我要求說希望說
    服我跟他發生進一步關係，我告訴他我有男朋友，不能跟你
    發生性關係。過程還蠻冗長的，他一直開始遊說我可以進一
    步發生性關係，問我要去他家，還是去外面的旅館，我直接
    問他如果到外面的旅館你可以付多少錢，我跟被告拉開距離
    後才談要去家裡或旅館，誰能出錢的部分，我是在拖延時間
    ，希望可以不要跟他發生性關係。但是他似乎不死心，還是
    不斷反覆做這樣的動作，在我耳邊說我喜歡你、我愛你。警
    詢筆錄記載我問被告那你要付我多少部分，是因為他想跟我
    發生進一步關係，是要去他家還是現在就去旅館，可是問題
    是他可以付多少，我還有之後的生活費，我跟他發生性關係
    後，我一定會連工作都沒有了，我也坦白告訴他，如果我們
    發生這樣的事情，我會連工作都沒有，且是永遠沒有教師的
    工作，我也告訴他我男朋友有決定我工作的權利。所以我只
    要一跟他發生性關係，我會連工作都沒有，那我之後的生活
    費怎麼辦。最後就是拒絕他，讓他離開，但是這中間還是告
    訴他很多事情，讓他知道我並沒有想要跟他發生性行為，因
    為他不符合我所想要的資格，但我沒有叫他趕快離開，他會
    自己知道要離開了。在被告撫摸我胸部時，我跟他說夠了吧
    ，他沒有停止，還有繼續進行後面動作，還是一直很希望我
    跟他發生進一步性行為等語（見原審侵訴卷第120、121、12
    5、126、129、147、148頁）。
　㈣A女另曾證述被告撫摸我胸部的時間我覺得摸蠻久的，有好幾
    分鐘，當時有路人出現經過，若有路人接近，他會閃開。我
    有移動身體要迴避他，我手上拿手機，所以沒有用手去推他
    或做一些動作，但我有一直往後看，假裝看後面有沒有人，
    被告只要一發現有人靠近，就會把手遠離我，比較收斂。我
    一直跟他講這樣會害我沒有工作之類的話，我就一直講，講
    到被告自己把手抽離，我後來跟他說「夠了吧」，他就跟我
    表達想要進一步發生性行為，當時已經拉開距離了等語（見
    警卷第59、60頁，偵卷第119、121頁，原審侵訴卷第122、1
    44、145、147、148頁）。以本案發生當時被告與A女所在之
    案發地點即愛河岸邊，屬一開放空間，且依A女上開所述，
    可知當時有路人經過，只要有路人經過或是A女將頭往後看
    時，被告即會收斂其動作而離A女遠一點，於A女對被告說「
    夠了吧」，被告即停止撫摸而與A女拉開距離等情，益徵被
    告應非罔顧A女意願之人。況且，A女陳稱其於被告撫摸其胸
    部數分鐘之久的過程中，並沒有用手推開被告或是做一些激
    烈反應的動作，只有「將頭往後看」或是「說一些話」想讓
    被告自行停止，甚至，於路人經過時，A女亦未趁機向路人
    表示求救之意，或是趁被告收斂動作時（依A女陳述，被告
    於路人經過時會收斂動作）做出任何閃避之舉措，仍容任被
    告繼續上揭撫摸行為，直至A女對被告說「夠了吧」，被告
    才停止動作。則A女事先已同意被告為其按摩肩膀，於被告
    表態欲與其發生性行為時復提及前往旅館由何人付費、日後
    被告願支付予A女之生活費價碼為何，被告撫摸其胸部之非
    短暫時間未有任何閃避之舉措，以雙方此等互動過程衡之，
    被告確有可能誤認A女同意而為撫摸A女胸部之舉，是認被告
    辯稱其當時以為A女有同意其為撫摸胸部之行為等語，並非
    事實上全然不可能，自難認被告當時主觀上係違反A女之意
    願而撫摸A女胸部。此外，依A女之歷次陳述，被告撫摸其胸
    部時，並未有對A女為強暴、脅迫等手段或行為，反係試圖
    說服A女，故A女於原審所稱經由朋友之經驗及看過的電影，
    認為身為黑人之被告有暴力傾向而不敢求救云云，純屬其主
    觀上之想像，亦難以此為不利被告之認定。
　㈤證人涂○○於偵查證稱：A女打電話給我，問我另一個人許○○的
    狀況，許○○之前有發生遭人猥褻的事，我就問A女為何要問
    許○○的事，她才講說她遇到類似的狀況，說他被一個男生強
    吻、摸胸部，A女說許○○叫她去做檢查、看醫生。電話中感
    覺她很激動、講話很急，她說她害怕對方會騷擾她、有預謀
    、有計畫性的要害她等語（見偵卷第154頁）；於原審證稱
    ：A女說被告把他帶到愛河，那邊沒有攝影機，也沒什麼行
    人，被告把她壓在愛河邊欄杆上對她上下其手等語（見原審
    侵訴卷第155頁）。惟證人涂○○上開所證關於A女遭被告強行
    摸胸部部分，乃轉述A女陳述被害經過，並非依憑證人涂○○
    自己之親身經歷、見聞或體驗，核屬與A女證述之同一性累
    積證據，不得採為A女指述之補強證據。又證人涂○○固證述A
    女與其通話時有「情緒激動」之本於其親身經歷之實際經驗
    ，然因涂○○與A女係透過電話而非直接面對面對話，是涂○○
    對A女情緒之主觀感受是否即為真實情形，當有可疑，況A女
    情緒激動之原因本有多種可能，斷不得僅憑涂○○認A女情緒
    激動，即推認A女確有遭被告強制猥褻之事實，是涂○○此部
    分所證不足以補強A女指述之真實性，無法遽為不利於被告
    之認定。
　㈥依卷附A女與被告於110年2月17日之通訊軟體LINE對話紀錄，
    雖可知A女於本案案發翌日未回應被告傳送之對話訊息及來
    電，且觀諸被告於110年2月26日10時23分、10時25分、18時
    43分，以通訊軟體LINE使用「haibvp」之帳號名稱，傳送給
    A女之對話訊息內容（見警卷第45頁），被告固傳送「Good 
    morning dear,I feel guilty,Forgive me one time.Pleas
    e talk with me.」、「I meet you tomorrow and we talk
     Let me know if you have time」、「Can you reply me
    」等語，被告就傳送此等對話訊息之原因係陳稱：當晚我回
    到台南後，我傳訊息問A女是否已回家，她沒有回答，隔天
    早上我傳訊向她道早安，她也沒有回答，此後我傳的訊息她
    都已讀不回，所以我創了另一個帳號，名為haibvp，用這個
    帳號跟她連絡。因為當天A女問我想不想跟她性行為，問我
    能不能讓她生小孩，問我能不能去飯店，我說不行，我明天
    要工作，A女說她沒有工作，說她隔天沒有錢可以用了，問
    我是否可以每個月提供12000元，我說沒辦法，我身上只有1
    000元可以給她，她拒絕，開始不開心。後來在2月26日我收
    到薪資入帳，我認為2月16日那天沒有幫到A女很內疚，我希
    望可以幫她，才會傳那個簡訊給她等語（見警卷第4、7、8
    頁，偵卷第85、87頁），並提出其任職處於110年2月26日6
    時15分之撥款通知（見偵卷第109頁）為證。本院參以A女於
    警詢證稱：被告想跟我發生性行為，我問他要去MOTEL還是H
    OTEL，誰要付費，她說他要付1000元，我跟他說我隔天要面
    試跟考試，才有工作支付房租水電費，如果我跟你發生性關
    係，我就沒工作了，你可以付我多少錢，他說他可以付費，
    我問他要付我多少，我想跟他說10萬，但我說成1萬，所以
    他說他可以一個月幫我付5000元，當下我很冷淡很生氣等語
    （見警卷第58頁），及於原審證稱：我是跟他說我跟我的對
    象有生小孩計畫，所以我不會跟他發生性行為。被告講的英
    文我聽不是很清楚，因為他的口語我覺得不是那麼能夠理解
    等語（見原審侵訴卷第124、125、146頁），自堪認定被告
    與A女共同理解之當日對談內容部分包含「性行為」、「生
    小孩」、「飯店」、「沒工作」、「付多少」等語，然雙方
    就上開共同理解之名詞前後文之理解內容卻大相逕庭，是以
    ，如依照當天被告理解之情節，認為A女所述係要求被告提
    供相當金錢，然因被告身上沒有足夠現金，且被告感受到A
    女變得不開心，之後傳送訊息給A女亦未獲得A女之回應，則
    被告於接收A女上開反應後，主觀上反省是否因自己當時未
    能幫助A女，誠已造成A女內心之傷害，因而心生歉意，故於
    110年2月26日領得薪資後，隨即以通訊軟體LINE傳送上開訊
    息內容予A女並邀約A女見面，亦非事實上不可能，斷不得僅
    憑被告上開舉措，即認被告有自認對A女為強制猥褻之犯行
    ，是以，A女與被告於110年2月17、26日之通訊軟體LINE對
    話紀錄，難以作為補強證據以擔保A女指述之真實性。
五、綜上所述，A女事先已同意被告為其按摩肩膀，且依A女與被
    告之互動過程，被告確有可能誤認A女同意而為撫摸A女胸部
    之舉，而A女就其被害過程之所證存有重大瑕疵，證人涂○○
    之證述及A女與被告間之通訊軟體LINE對話紀錄、DNA鑑定書
    ，均無從採為A女所為不利被告指述之補強證據。是檢察官
    所提出之證據，或其指出證明之方法，未能使本院之心證達
    到確信其為真實之程度，就被告是否為公訴意旨所指之強制
    猥褻犯行，仍有合理懷疑之存在，自不能證明被告犯罪。原
    審經詳細審理後，認檢察官所提證據，不能證明被告犯強制
    猥褻罪，而對被告為無罪之判決，經核其認事用法、證據之
    取捨，均已詳為敘明，並無不合。
六、檢察官上訴意旨略以：①依卷附被告與A女間LINE對話內容，
    均係被告先行主動多次發話後，A女始簡短回復，本案發生
    之日係被告不請自來，A女未曾主動聯繫被告或對被告表達
    關懷，於被告積極邀約時藉機婉拒，甚至不欲與被告共進晚
    餐，然原判決就上開LINE對話內容，未全面性檢視，僅擷取
    一部分，即率而認定A女與被告有互相關心，顯有未洽。②依
    被告於警詢及偵查所述（見警卷第5頁，偵卷第83頁），可
    知A女僅同意被告按摩其「肩膀」而已，但被告卻未徵得A女
    同意下，突然將手伸入A女衣服內撫摸A女「胸部」之事實甚
    明，況A女於歷次筆錄中，並未提到其有問被告會不會覺得
    其之胸部很小、被告說不會等情，被告此部分辯詞是否真實
    ，誠屬有疑。③A女雖未以手推開被告或是做一些激烈反應之
    動作，亦未趁機向路人表示求救，係因A女在遭受被告性侵
    害時，慮及當時環境、時間、被告種族及個性、自身生命安
    全、個人主觀判斷等諸多因素，而有上開反應，亦非違反常
    情。況且若非被告已違反A女之意願，即被告已影響A女之性
    意思形成與決定之自由，A女又何必對被告說「夠了吧！」
    一語？被告又怎會即停止撫摸而與A女拉開距離?然原判決卻
    漏未就上情探究，逕自認為「被告當時主觀上是否有違反A
    女之意願，誠屬有疑」，除悖離常情，兼有誤謬。④依A女歷
    次指述，其遭被告強制猥褻，均一致陳稱係只同意被告按摩
    頸部，之後被告就以手撫摸A女胸部，則A女就本案主要待證
    事實先後所述並無存有重大歧異。至A女就被告撫摸其之胸
    部後之反應情狀，固於歷次陳述中有些微不一之情，然此或
    係因其個人記憶強弱程度、言語表達能力、訊問環境差異等
    因素所致，尚不得僅因此部分所述內容未盡一致，即一概否
    認A女證詞之真實性、非適格之補強證據。⑤證人涂○○於偵查
    證稱：電話中感覺A女情緒很激動、講話很急等語，於原審
    亦證稱：A女對我陳述時，我感覺她其實還蠻害怕、莫名其
    妙的等語，是本於其親身經歷之實際經驗，足供為證明A女
    之認知(莫名其妙被摸胸)，及事發後之心理狀態、造成之影
    響（情緒激動、害怕)，實已等同證人涂○○陳述其當時所親
    睹A女之情況，其待證事實與證人涂○○之知覺間具有關連性
    ，自屬足以補強A女指述遭被告強制猥褻事實之適格證據。⑥
    案發後被告係自己步行至高雄火車站，而非由A女騎乘機車
    搭載，且自當日22時40分許起，至案發翌(17)日12時10分許
    ，被告多次以LINE撥話或發訊息欲與A女聯繫，惟A女均未接
    聽或回應，甚且將被告原本之LINE帳號封鎖，A女復並於案
    發隔日即110年2月17日向高雄巿政府警察局婦幼警察隊報案
    ，且至高雄醫學大學附設中和紀念醫院驗傷採證，隔天則接
    受警方製作筆錄。凡此，均足徵被告有違反A女意願而撫摸A
    女之胸部，否則A女何庸為此損人不利已，且恐涉及刑法誣
    告重罪之行為？又被告原本之LINE帳號遭A女封鎖後，於110
    年2月26日又以新設之LINE帳號「haibvp」傳送訊息予A女，
    且觀諸被告與A女歷次之LINE對話內容，二人於對話中從未
    提及與金錢相關之事，倘A女確如被告所辯因缺錢而陷於生
    活窘境，需要被告資助，衡以常情，A女平日豈會對被告愛
    理不理，甚且從未於LINE對話中向被告提及缺錢之事？事發
    當日又豈會數次拒絕被告之邀約？甚至案發後隨即封鎖被告
    ？再者，被告如確係因同年2月26日收到薪資入帳，想拿錢
    給A女資助其生活，大可於訊息中將上情告知A女，然被告於
    訊息中對此卻隻字未提，此殊違於常情。再A女固於警詢時
    有提及先遭被告強制猥褻之後，其有提及金錢一事，然被告
    於上開訊息中並非向A女表示「Sorry」(抱歉)、願意提供金
    錢等訊息，而係使用「I feel guilty」(我感到愧疚)、「F
    orgive me」(原諒我)等詞語，衡情應係對於案發當時因違
    反A女之意願，擅自撫摸A女胸部一事表達悔意、內疚，並乞
    求A女之原諒無誤。然原判決卻就上開不利被告之證據，未
    全盤深究，反而推斷上開訊息是被告主觀上反省是否因自己
    當時未能幫助A女，已造成A女內心之傷害，因心生歉意而傳
    送，並進而認為上開訊息內容難以作為A女遭被告強制猥褻
    之補強證據，顯有誤謬，並違反證據法則。⑦本件A女僅同意
    被告按摩其肩部，然被告竟於按摩A女肩膀之際，突將手伸
    進A女上衣內撫摸A女之胸部，是被告即屬要求性主動之一方
    ，自負有確認A女是否同意被告撫摸胸部之責任，在A女未清
    楚明瞭表示同意前，應視為A女並不同意被告撫摸其胸部。
    而本件被告於撫摸A女胸部前，並未告知或詢問A女，是被告
    顯係在未徵得A女同意之情形下，違反A女之意願，伸手撫摸
    A女之胸部達數分鐘，對A女之「性自主決定權」即「性同意
    權」已造成損害。原審未予詳查，徒憑A女於過程中沒有激
    烈反抗、未向路人求救、未有閃避舉措等情狀，率爾推認A
    女應已同意，而合理化被告未經確認即撫摸A女胸部之猥褻
    行為，恐違反CEDAW之內容，並與國際致力推動「消除對婦
    女一切形式歧視」之宗旨脫鉤，對我國法治顯有不利長遠影
    響等語，而指摘原判決。惟查，原判決係依被告與A女就本
    件案發日2人互動情形之供述及證述，對照被告與A女先前認
    識經過、相處模式等情狀，而認定A女有陳述不一的情形，
    及被告以為A女同意其撫摸胸部而主觀上並無違反A女意願之
    意，且證人涂○○之證述、A女與被告間之通訊軟體LINE對話
    紀錄，均不足以補強A女之指述，無從證明被告係違反A女意
    願而撫摸A女胸部（起訴意旨所認被告未經A女同意而觸摸A
    女肩部部分未據上訴意旨再為主張），所為推論未違背經驗
    法則與論理法則，復已敘述其憑以判斷之心證理由，即不能
    任意指為違法。依卷附A女與被告間之通訊軟體LINE對話紀
    錄，可知被告與A女於本案發生當日前之互動雖稱不上熱絡
    ，但確屬互相關心，且A女於本案發生當日雖未積極欲與被
    告見面，然雙方順利見面後，A女即騎機車載被告用餐、至
    中山大學、前往愛河岸旁聊天，自足認A女與被告於本案發
    生當日相處氣氛尚屬融洽，況被告表態欲與A女發生性行為
    時，A女提及前往旅館由何人付費、日後被告願支付予A女之
    生活費價碼為何，A女於被告撫摸其胸部時間亦未有任何閃
    避之舉措，縱A女主觀上不願遭被告撫摸胸部而於事後提告
    ，然A女於本案發生當日客觀上與被告之互動過程，確有可
    能使被告誤認A女同意被告撫摸其胸部，故原判決因認「被
    告當時主觀上是否有違反A女之意願，誠屬有疑」，已全盤
    考量所有情狀，所為認定核無違誤，遑論原判決未依A女反
    應而認定A女同意被告撫摸其胸部，自無違反「CEDAW」之可
    言。檢察官上訴意旨，僅對原審依職權所為之證據取捨以及
    心證裁量，重為爭執，並未提出任何積極事證以證明被告犯
    罪，所執上訴意旨，指摘原判決不當，為無理由，應予駁回
    。
據上論結，應依刑事訴訟法第368條，判決如主文。
本案經檢察官鄭玉屏提起公訴，檢察官郭麗娟提起上訴，檢察官
葉麗琦到庭執行職務。
中　　華　　民　　國　　111 　年　　8 　　月　　10　　日
                  刑事第九庭    審判長法  官  莊崑山
                                      法  官  惠光霞
                                      法  官  林家聖
以上正本證明與原本無異。
檢察官如不服本判決應於收受本判決後20日內向本院提出上訴書
狀，其未敘述上訴理由者，並得於提起上訴後20日內向本院補提
理由書狀。惟依刑事妥速審判法第9條規定，提起上訴，上訴書
狀內應具體載明本院判決有何該條文第1項各款所定事由。
刑事妥速審判法第9 條規定：
一、判決所適用之法令牴觸憲法。
二、判決違背司法院解釋。
三、判決違背判例。
刑事訴訟法第377條至第379條、第393條第1款規定，於前項案件
之審理，不適用之。
中　　華　　民　　國　 111　　年　　8 　　月　　10　　日
                                      書記官  王秋淑